【裁判字號】    90,交上易,279
【裁判日期】    900831
【裁判案由】    公共危險等
【裁判全文】
臺灣高等法院交通法庭刑事判決                    九十年度交上易字第二七九號
    上  訴  人
    即  被  告  甲○○
右上訴人因公共危險等案件，不服臺灣士林地方法院九十年度交易字第六三號，中華
民國九十年五月二十八日第一審判決（起訴案號：臺灣士林地方法院檢察署八十九年
度偵字第一一五０五號）提起上訴，本院判決如左：
    主  文
上訴駁回。
甲○○緩刑參年。
    事實及理由
一、本案經本院審理結果，認第一審判決以上訴人即被告甲○○服用酒類不能安全駕
    駛動力交通工具而駕駛，犯刑法第一百八十五條之三之罪；又因過失傷害人，犯
    刑法第二百八十四條第一項前段之過失傷害罪，所犯二罪犯意各別，犯罪構成要
    件不同，應分論併罰；且被告為汽車駕駛人，酒醉駕車，因而致人受傷，因依道
    路交通管理處罰條例第八十六條第一項之規定，加重其刑；又被告就上開過失傷
    害犯行，向到場處理員警坦承並接受裁判，是該部分犯行，應依刑法第六十二條
    前段自首之規定減輕其刑，並先加後減，而對被告所犯第一百八十五條之三之罪
    ，量處罰金二萬五千元，並諭知如易服勞役以三百元折算一日；對被告所犯過失
    傷害罪量處有期徒刑三月，並比較新舊法，依修正後之刑法第四十一條第一項前
    段之規定，諭知如易科罰金以三百元折算一日，認事用法並無不當，量刑亦同妥
    適，應予維持，並引用第一審判決書記載之事實、證據及理由。
二、被告上訴意旨略以原判決對被告依過失傷害罪論處，固無違誤，惟被告於原審最
    後審理期日後已與告訴人等之法定代理人於台北縣新店市調解委員會就本件車禍
    達成和解，原審未及審酌該和解及告訴人等撤回告訴之意旨，尚有不當，且就被
    告酒醉駕駛部分犯行所處之罰金亦嫌過高，有違刑法保障之機能等語。查被告於
    八十九年九月二十一日中午十二時三十分許，酒後已達不能安全駕駛之程度，猶
    駕駛自用小客車沿臺北市○○○路○段南向行駛，且應注意並能注意卻疏未注意
    在劃有分向限制線之路段，不得駛入來車道，於當日下午四時二十分許，行經該
    路段第Ｂ七五三八ＥＤ六三號電線桿前時，違規跨越中間分向線駛入來車道，擦
    撞對向車道內由告訴人丙○○所騎乘，附載告訴人乙○○之輕機車，致丙○○、
乙○○人、車倒地，丙○○、乙○○均受傷，被告經員警施以呼氣酒精濃度之測
    試，測得其酒後呼氣酒精濃度為每公升一．二三毫克，核犯刑法第一百八十五條
    之三及第二百八十四條第一項前段之罪等情，業據原判決具論甚詳，亦經被告於
    本院自承無訛。且查被告前已有酒醉駕車，經法院判處罰金之前案，有台灣高等
    法院檢察署刑案紀錄簡覆表一紙為憑，原審審酌被告犯罪之動機、呼氣酒精之濃
    度、罔顧道路交通安全酒醉駕車並肇事、被害人所受之傷害等一切情狀，就被告
    所犯第一百八十五條之三之罪，量處罰金二萬五千元，對被告已屬寬諒，被告猶
    執以指摘量刑過苛云云，委無足取；又按告訴乃論之罪，告訴人於第一審辯論終
    結前，得撤回其告訴，刑事訴訟法第二百三十八條第一項定有明文，本案被告迄
    九十年五月二十八日原審宣判後翌日即同年月二十九日始與告訴人就本案車禍達
    成和解，有台北縣新店市調解委員會調解書影本一紙可按，致告訴人未及於原審
    辯論終結前撤回對被告過失傷害之告訴，原審就此部分依法對被告論罪科刑，並
    無不合，被告指摘原判決此部分不當，亦嫌無據。從而本件上訴為無理由，應予
    駁回。末查被告未曾受有期徒刑以上刑之宣告，有上開刑案紀錄簡覆表可按，本
    案被告酒醉駕車，違規跨越雙黃線駛入來車道肇事致告訴人受傷，過失情節匪淺
    ，固有可議，惟被告犯後已坦承全部犯行，並與告訴人等均達成和解，業如前述
    ，雖告訴人乙○○於本院陳稱被告僅賠償其醫藥費七千元，餘均未按期給付，惟
    被告既已於調解委員會與告訴人等均達成和解，且就告訴人丙○○部分已如數給
    付賠償，就告訴人賴美姣部分雖約定分期給付賠償，然同時並約定如一期不履行
    即視為全部到期，有該調解書為證，顯知悔悟，殊難以其對乙○○就迄已到期部
    分之三期賠償未能按時給付，遽謂其毫無悔意將來必有再犯之虞，本院認被告經
    此審判教訓，由法院諭知高額之罰金刑，另並宣告有期徒刑三月，日後當知所惕
    勵而無再犯之虞，是對其所宣告之刑以暫不執行為當，因併宣告緩刑三年，冀被
    告於獲此緩刑之寬典，得以暫免繳罰金之際，勉力履行上開和解所約定其對告訴
    人乙○○之賠償責任，並啟自新。
據上論斷，應依刑事訴訟法第三百六十八條、第三百七十三條、刑法第七十四條第一
款，判決如主文。
本案經檢察官張秋雲到庭執行職務。
中    華    民    國      九十      年      八    月      三十一        日
                              臺灣高等法院交通法庭
                                  審判長法  官  許  增  男
                                        法  官  黃  鴻  昌
                                        法  官  蔡  彩  貞
右正本證明與原本無異。
不得上訴。
                                        書記官  張  淑  芬
中      華      民      國     九十     年     九     月       五       日


司法院資訊處製作；財團法人民間司法改革基金會備份。
